Minutes et répertoires du notaire Jean FOURCAULT de PAVANT, 30 octobre 1762 - 15 janvier 1778 (étude XXXV)
Archives nationales
Minutes et répertoires du notaire Jean FOURCAULT de PAVANT (étude XXXV)
30 octobre 1762 - 15 janvier 1778
MC/ET/XXXV/730 - MC/ET/XXXV/830, MC/RE/XXXV/12 - MC/RE/XXXV/13
Etude XXXV; Fourcault de pavant, Jean
Archives nationales de France
Minutes et répertoires: la loi 2008-696 du 15 juillet 2008 relative aux archives a fixé à 75 ans à compter de la date de l'acte, ou à 25 ans à compter de la date du décès de l'intéressé si ce délai est plus bref, le délai de communication des minutes et répertoires des notaires; ce délai est porté à 100 ans à compter de la date de l'acte si le document se rapporte à un mineur (code du Patrimoine, articles L213-2, 4e d et 5e).
Autres documents de l'étude (dossiers de clients, comptabilité...): s'agissant d'archives privées, ces documents sont communicables selon les modalités fixées par le déposant ou le donateur.
Certains documents ne sont pas accessibles en raison de leur mauvais état de conservation.
Versement
Accès aux instruments de recherche de tous les notaires de l’étude XXXV
Archives de l'étude XXXV
- Minutes de Jean FOURCAULT de PAVANT, 1755 - 1786; MC/ET/XXXV/730 - MC/ET/XXXV/830
  - Minutes (constitutions de rentes publiques). 1761 - 1763, MC/ET/XXXV/730
    Informations complémentaires:
    Édit de décembre 1759, 10e tontine avec baptistaires, 5ème et 8ème classes.
    Actes passés successivement par-devant René Baron, Jean Fourcault de Pavant.
    Informations concernant le classement:
    Le niveau inférieur de description, quand il existe, correspond aux minutes d'actes. Toutes les minutes ne sont pas forcément décrites une à une. Les descriptions de ces minutes sont plus ou moins détaillées.
    constitution de rente
  - Minutes (constitutions de rentes publiques). 1761 - 1763, MC/ET/XXXV/731
    Acte(s) de la même période coté(s) séparément:
    Voir aussi MC/ET/XXXV/802 à MC/ET/XXXV/807.
  - Minutes. 1762, 30 octobre - 1762, décembre, 30 octobre 1762 - décembre 1762; MC/ET/XXXV/732
  - Minutes. 1763, janvier - 1763, mars, janvier 1763 - mars 1763; MC/ET/XXXV/733
  - Minutes. 1763, avril - 1763, juin, avril 1763 - juin 1763; MC/ET/XXXV/734
  - Minutes. 1763, juillet - 1763, septembre, juillet 1763 - septembre 1763; MC/ET/XXXV/735
  - Minutes. 1763, octobre - 1763, décembre, octobre 1763 - décembre 1763; MC/ET/XXXV/736
  - Minutes. 1764, janvier - 1764, mars, janvier 1764 - mars 1764; MC/ET/XXXV/737
    - Inventaire après décès de Marie Anne Le Prévost, veuve de René Claude Gabriel Baron, notaire au Châtelet de Paris, demeurant à Paris, rue du Coq-Héron., 16 janvier 1764; MC/ET/XXXV/737
      Origine de l'information:
      Notaires des XVIe-XVIIIe siècles (4153 actes), par Claire Béchu, Catherine Grodecki, Marie-Antoinette Fleury, Madeleine Jurgens, Marie-Françoise Limon-Bonnet, Pierre-Yves Louis, Xenia Pamfilova, Isabelle Pebay, v. 1950, 1986-1994 (fichier papier entièrement dématérialisé; voir contexte dans le Plan d’orientation général - Notaires de Paris, guides thématiques du Minutier).
      Date de révision: 2010
      Date de création de la notice: 2004
      inventaire après décès; Coq-Héron (rue); Baron, René Claude Gabriel; Le Prévost, Marie Anne; notaire
  - Minutes. 1764, avril - 1764, juin, avril 1764 - juin 1764; MC/ET/XXXV/738
  - Minutes. 1764, juillet - 1764, septembre, juillet 1764 - septembre 1764; MC/ET/XXXV/739
    - Constitution de rente par Benoîte Marie Eynard de Ravannes, femme de Jacques Raymond Galucey de L'Hopital, à Jean Pierre Moet, bourgeois de Paris, rue Montmartre, paroisse Saint Eustache., 21 juillet 1764; MC/ET/XXXV/739
      Actes signalés par Thierry Boudignon, 2003-2012 (base de données migrée: voir contexte dans le Plan d’orientation général - Notaires de Paris, guides thématiques du Minutier).
      constitution de rente; Montmartre (rue); Eynard de Ravannes, Benoîte Marie; Galucey de L'Hopital, Jacques Raymond; Moet, Jean Pierre
  - Minutes. 1764, octobre, octobre 1764; MC/ET/XXXV/740
  - Minutes. 1764, novembre - 1764, décembre, novembre 1764 - décembre 1764; MC/ET/XXXV/741
  - Minutes. 1765, janvier - 1765, mars, janvier 1765 - mars 1765; MC/ET/XXXV/742
  - Minutes. 1765, avril - 1765, juin, avril 1765 - juin 1765; MC/ET/XXXV/743
  - Minutes. 1765, juillet - 1765, septembre, juillet 1765 - septembre 1765; MC/ET/XXXV/744
  - Minutes. 1765, octobre - 1765, décembre, octobre 1765 - décembre 1765; MC/ET/XXXV/745
  - Minutes. 1766, janvier - 1766, février, janvier 1766 - février 1766; MC/ET/XXXV/746
    - Déclaration rapportée de Jean Pierre Moet, bourgeois de Paris, rue Montmartre paroisse Saint Eustache, de prête-nom en faveur de Guillaume Claude Prevost., 29 janvier 1766; MC/ET/XXXV/746
      déclaration; Montmartre (rue); Moet, Jean Pierre; Prévost, Guillaume Claude
  - Minutes. 1766, mars, mars 1766; MC/ET/XXXV/747
  - Minutes. 1766, avril - 1766, mai, avril 1766 - mai 1766; MC/ET/XXXV/748
    - Mariage de Jean Pierre Moet, bourgeois de Paris, fils de Charles Moet, libraire à Paris, et de Marguerite Raillard, demeurant rue Copeau, paroisse Saint Médard, et de Jeanne Baptiste Voiturier, en présence de Henri Joseph Delachaussée, Augustin Jean François Chaillon de Jonville, Louis Phelippaux, comte de Saint-Florentin., 8 avril 1766; MC/ET/XXXV/748
      contrat de mariage; Copeau (rue); Chaillon de Jonville, Augustin Jean François (1733-1807); Delachaussée, Henri Joseph; Moet, Charles; Moet, Jean Pierre; Phélypeaux, Louis (1705-1777); Raillard, Marguerite; Voiturier, Jeanne Baptiste; libraire
    - Mariage d'Antoine Etienne Balletti, demeurant rue de Condé, faubourg Saint-Germain-des-Prés, paroisse Saint-Sulpice, fils de feus Antoine Joseph Jean Gaetano Balletti, officier du roi, et de Jeanne Rose Guyonne Benozzi, sa femme, avec Jeanne Marie Lefrançois Piedumont, fille mineure, fille de feu Jean Lefrançois Piedumont, enseigne dans ler égiment de La Marck, et de Marie Julienne Minat (état des meubles de la future)., 28 mai 1766; MC/ET/XXXV/748
      Actes signalés par le personnel du Minutier central des notaires de Paris
      Date de création de la notice: 2020 (Marie-Françoise Limon-Bonnet)
  - Minutes. 1766, juin - 1766, août, juin 1766 - août 1766; MC/ET/XXXV/749
  - Minutes. 1766, septembre - 1766, décembre, septembre 1766 - décembre 1766; MC/ET/XXXV/750
    - Dépôt du testament olographe de Marie Victoire Sophie de Noailles, marquise de Gondrin puis comtesse de Toulouse, morte le 30 septembre 1766 à l'hôtel de Toulouse à Paris., 1er octobre 1766; MC/ET/XXXV/750
    - Inventaire après décès de Marie Victoire Sophie de Noailles, marquise de Gondrin puis comtesse de Toulouse, morte le 30 septembre 1766 à l'hôtel de Toulouse à Paris (bijoux, argenterie, porcelaine)., 23 octobre 1766; MC/ET/XXXV/750
  - Minutes. 1767, janvier - 1767, mars, janvier 1767 - mars 1767; MC/ET/XXXV/751
  - Minutes. 1767, avril - 1767, juin, avril 1767 - juin 1767; MC/ET/XXXV/752
  - Minutes. 1767, juillet - 1767, septembre, juillet 1767 - septembre 1767; MC/ET/XXXV/753
  - Minutes. 1767, octobre - 1767, décembre, octobre 1767 - décembre 1767; MC/ET/XXXV/754
  - Minutes. 1768, janvier - 1768, mars, janvier 1768 - mars 1768; MC/ET/XXXV/755
  - Minutes. 1768, avril - 1768, juin, avril 1768 - juin 1768; MC/ET/XXXV/756
    - Acte de société pour la fourniture de toiles à voile de marine dans les ports de Brest et du Havre et l'habillement des forçats dans le port de Brest. Fondation de la société par Claude Le Duc, intéressé dans les affaires du roi, demeurant Place des Victoires, Julien Corby, bourgeois de Paris, demeurant rue de Richelieu, Nicolas Etienne Leheal, directeur de la Manufacture royale des toiles à voiles à Brest, demeurant à Brest, paroisse Saint-Louis. Procuration de Nicolas Etienne Leheal à Antoine Dominique Levaigneur, avocat au Parlement, rue Plâtrière, pour passer le contrat de société. Procuration et cachet de la ville de Brest, approuvée par Alexis Labbé de Lezengant, conseiller du roi, sénéchal et premier magistrat civil et criminel au siège royal de Brest., 19 mai 1768; MC/ET/XXXV/756
      Fichier dit 'général' XVIIe-XVIIIe siècles, par le personnel du Minutier, 1954-1999 ( fichier papier entièrement dématérialisé; voir contexte dans le Plan d’orientation général - Notaires de Paris, guides thématiques du Minutier).
      Date de création de la notice: 2010
      Date de révision: 2020 (Marie-Françoise Limon-Bonnet)
      Forcats, Habillement des
  - Minutes. 1768, juillet - 1768, septembre, juillet 1768 - septembre 1768; MC/ET/XXXV/757
  - Minutes. 1768, octobre - 1768, décembre, octobre 1768 - décembre 1768; MC/ET/XXXV/758
  - Minutes. 1769, janvier - 1769, mars, janvier 1769 - mars 1769; MC/ET/XXXV/759
  - Minutes. 1769, avril - 1769, juin, avril 1769 - juin 1769; MC/ET/XXXV/760/A
    Ancienne(s) cote(s):
    ET/XXXV/760
  - Minutes. 1769, juillet - 1769, septembre, juillet 1769 - septembre 1769; MC/ET/XXXV/760/B
  - Minutes. 1769, octobre - 1769, décembre, octobre 1769 - décembre 1769; MC/ET/XXXV/760/C
  - Minutes. 1770, janvier - 1770, février, janvier 1770 - février 1770; MC/ET/XXXV/761
    - Dépôt du testament olographe d'Alexandre Fortier, notaire au Châtelet, daté du 20 décembre 1766., 27 janvier 1770; MC/ET/XXXV/761
      Date de création de la notice: 2005
      dépôt de pièces; Fortier, Alexandre; notaire
  - Minutes. 1770, mars - 1770, avril, mars 1770 - avril 1770; MC/ET/XXXV/762
  - Minutes. 1770, mai - 1770, juillet, mai 1770 - juillet 1770; MC/ET/XXXV/763
  - Minutes. 1770, août - 1770, septembre, août 1770 - septembre 1770; MC/ET/XXXV/764
  - Minutes. 1770, octobre - 1770, décembre, octobre 1770 - décembre 1770; MC/ET/XXXV/765
  - Minutes. 1771, janvier - 1771, mars, janvier 1771 - mars 1771; MC/ET/XXXV/766
  - Minutes. 1771, avril - 1771, juin, avril 1771 - juin 1771; MC/ET/XXXV/767
    - Transport de bail par Marie Catherine Lacorne, épouse de Nicolas Topin, maître peintre et doreur, demeurante à Paris, rue du Pot de Fer, paroisse Saint Sulpice, à Sylvestre Mirys (procuration de Nicolas Topin, annexée)., 21 juin 1771; MC/ET/XXXV/767
      Pot-de-Fer (rue du); Lacorne, Marie Catherine; Mirys, Sylvestre; Topin, Nicolas (17..-1790?); décorateur; peintre
  - Minutes. 1771, juillet - 1771, août, juillet 1771 - août 1771; MC/ET/XXXV/768
  - Minutes. 1771, septembre - 1771, décembre, septembre 1771 - décembre 1771; MC/ET/XXXV/769
  - Minutes. 1772, janvier - 1772, mars, janvier 1772 - mars 1772; MC/ET/XXXV/770
  - Minutes. 1772, avril - 1772, juin, avril 1772 - juin 1772; MC/ET/XXXV/771
  - Minutes. 1772, juillet - 1772, septembre, juillet 1772 - septembre 1772; MC/ET/XXXV/772
  - Minutes. 1772, octobre - 1772, décembre, octobre 1772 - décembre 1772; MC/ET/XXXV/773
  - Minutes. 1773, janvier - 1773, février, janvier 1773 - février 1773; MC/ET/XXXV/774
  - Minutes. 1773, mars - 1773, avril, mars 1773 - avril 1773; MC/ET/XXXV/775
  - Minutes. 1773, mai - 1773, juin, mai 1773 - juin 1773; MC/ET/XXXV/776
  - Minutes. 1773, juillet - 1773, septembre, juillet 1773 - septembre 1773; MC/ET/XXXV/777
    - Vente par Louis Charles Dupuis, bourgeois de Paris, rue Saint-Martin, à Pierre Nicolas Bureau, maître maçon, entrepreneur de bâtiments, et Madeleine Nobillot, sa femme, demeurant rue du Paon, paroisse Saint-Etienne-du-Mont, de 60 toises de terrain sis rue de Bondy, avec la muraille de clôture en dépendant et le droit de mitoyenneté du pignon de la maison appartenant au sieur Delafond, maître maçon, le tout sis rue de Bondy, moyennant 10 000 livres (plan joint)., 29 juillet 1773; MC/ET/XXXV/777
      ou
      Artisans XVIIe, par M. Jurgens, M.A. Fleury, R. Gourmelon et le personnel du Minutier central, 1954-1996 (fichier papier entièrement dématérialisé; voir contexte dans le Plan d’orientation général - Notaires de Paris, guides thématiques du Minutier).
      et
      Artisans XVIIIe siècle, par M. Rambaud et C. Grodecki, 1956-1977 ( fichier papier entièrement dématérialisé; voir contexte dans le Plan d’orientation général - Notaires de Paris, guides thématiques du Minutier).
      acte de vente; Bureau, Pierre-Nicolas
  - Minutes. 1773, octobre - 1773, décembre, octobre 1773 - décembre 1773; MC/ET/XXXV/778
  - Minutes. 1774, janvier - 1774, mars, janvier 1774 - mars 1774; MC/ET/XXXV/779
  - Minutes. 1774, avril - 1774, juin, avril 1774 - juin 1774; MC/ET/XXXV/780
  - Minutes. 1774, juillet - 1774, septembre, juillet 1774 - septembre 1774; MC/ET/XXXV/781
  - Minutes. 1774, octobre - 1774, décembre, octobre 1774 - décembre 1774; MC/ET/XXXV/782
    - Désistement de bail par Pierre Le Coquière, marchand mercier, au nom et comme tuteur de l'enfant mineur de Louis Simon, bourgeois de Paris, et de Marie Buatier, sa femme, pour les deux maisons rue d'Argenteuil et des Moineaux, à partir du 1er octobre 1776, concernant François Hubert Drouais, peintre du roi, rue Saint-Honoré., 6 décembre 1774; MC/ET/XXXV/782
      Daniel Wildenstein, Documents inédits sur les artistes français du XVIIIe siècle conservés au minutier central des notaires [1527 actes], Paris, 1966, p. 50 (voir contexte dans le Plan d’orientation général - Notaires de Paris, guides thématiques du Minutier).
      Date de création de la notice: 2008
      bail; renonciation; Saint-Honoré (rue); Argenteuil (rue d'); Moineaux (rue des); Drouais, François Hubert (1727-1775); Le Coquière, Pierre; Simon, Louis; Buatier, Marie; peintre; commerçant
  - Minutes. 1775, janvier - 1775, mars, janvier 1775 - mars 1775; MC/ET/XXXV/783
  - Minutes. 1775, avril - 1775, juin, avril 1775 - juin 1775; MC/ET/XXXV/784
  - Minutes. 1775, juillet - 1775, août, juillet 1775 - août 1775; MC/ET/XXXV/785
    - Renouvellement entre Barthélemy Jacques Agirony, chirurgien du duc de Bouillon, demeurant rue Pavée, paroisse Saint-Sauveur, et Marie Laurence Balland, aide chirurgien, demeurant même rue, d'un contrat de société fait entre eux (devant même notaire et joint) le 11 janvier 1770, pour 6 ans, pour l'exercice de la profession de chirurgien, dans laquelle il est aidé par ladite Balland, comme étant au fait de ses compositions. En cas de rupture, il la dédommagera de 3000 livres., 27 juillet 1775; MC/ET/XXXV/785
      contrat; Agirony, Barthélemy Jacques
  - Minutes. 1775, septembre - 1775, octobre, septembre 1775 - octobre 1775; MC/ET/XXXV/786
  - Minutes. 1775, novembre - 1775, décembre, novembre 1775 - décembre 1775; MC/ET/XXXV/787
  - Minutes. 1776, janvier - 1776, février, janvier 1776 - février 1776; MC/ET/XXXV/788
  - Minutes. 1776, mars - 1776, avril, mars 1776 - avril 1776; MC/ET/XXXV/789
  - Minutes. 1776, mai - 1776, juin, mai 1776 - juin 1776; MC/ET/XXXV/790
  - Minutes. 1776, juillet - 1776, août, juillet 1776 - août 1776; MC/ET/XXXV/791
  - Minutes. 1776, septembre - 1776, octobre, septembre 1776 - octobre 1776; MC/ET/XXXV/792
  - Minutes. 1776, novembre - 1776, décembre, novembre 1776 - décembre 1776; MC/ET/XXXV/793
  - Minutes. 1777, janvier - 1777, février, janvier 1777 - février 1777; MC/ET/XXXV/794
  - Minutes. 1777, mars - 1777, avril, mars 1777 - avril 1777; MC/ET/XXXV/795
  - Minutes. 1777, mai - 1777, juin, mai 1777 - juin 1777; MC/ET/XXXV/796
  - Minutes. 1777, juillet - 1777, août, juillet 1777 - août 1777; MC/ET/XXXV/797
  - Minutes. 1777, septembre - 1777, octobre, septembre 1777 - octobre 1777; MC/ET/XXXV/798
  - Minutes. 1777, novembre - 1777, décembre, novembre 1777 - décembre 1777; MC/ET/XXXV/799
  - Minutes. 1778, janvier - 1778, 28 février, janvier 1778 - 28 février 1778; MC/ET/XXXV/800
    1778, 1 à 15 janvier: actes passés par-devant Jean Fourcault de Pavant.
    1778, 16 janvier: acte passé par-devant Guillaume Henri Picquais, donné à Antoine Belurgey.
    1778, 20 janvier à 28 février: actes passés par-devant Antoine Belurgey.
  - Minutes (constitutions de rentes publiques). 1755 - 1762, MC/ET/XXXV/802
    1755: édit de novembre 1754, rentes viagères sur 1 tête à 10 %.
    1762: édit de novembre 1761.
    Actes reçus par René Baron puis par Jean Fourcault de Pavant.
  - Minutes (constitutions de rentes publiques). 1755 - 1762, MC/ET/XXXV/803
  - Minutes (constitutions de rentes publiques). 1759 - 1763, MC/ET/XXXV/804
    Emprunts des Etats de Bretagne.
  - Minutes (constitutions de rentes publiques). 1759 - 1763, MC/ET/XXXV/805
  - Minutes (constitutions de rentes publiques). 1761, octobre - 1765, 15 janvier, octobre 1761 - 15 janvier 1765; MC/ET/XXXV/806
    Rentes à 3% créées par édit de mai 1760 sur les deniers provenant du droit sur cuirs établi par édit d'août 1759.
  - Minutes (constitutions de rentes publiques). 1762, 10 mai - 1764, 30 octobre, 10 mai 1762 - 30 octobre 1764; MC/ET/XXXV/807/A
    Édit de juillet 1761.
    ET/XXXV/807
  - Minutes (constitutions de rentes publiques). 1769, janvier - 1769, novembre, janvier 1769 - novembre 1769; MC/ET/XXXV/807/B
    Édit de novembre 1767, dettes de la guerre.
  - Minutes (constitutions de rentes publiques). 1768, juin - 1771, février, juin 1768 - février 1771; MC/ET/XXXV/808
  - Minutes (constitutions de rentes publiques). 1766 - 1772, MC/ET/XXXV/809
    1766: édit d'août 1765: rentes viagères.
    1771 à 1772: délibération des 24 et 29 décembre 1751, Compagnie des Indes, rentes perpétuelles à 5%.
    1771 à 1772: délibération du 18 septembre 1755, rentes perpétuelles à 5%.
  - Minutes (constitutions de rentes publiques). 1770 - 1771, MC/ET/XXXV/810
    1770-1771: lettres patentes du 9 février 1770, rentes viagères, Compagnie des Indes, Loterie.
    - Constitution de rente Jean d'Alembert., 11 avril 1770; MC/ET/XXXV/810
      Date de révision: 2011-2012
  - Minutes (constitutions de rentes publiques). 1771 - 1786, MC/ET/XXXV/811
    Compagnie des Indes rentes perpétuelles à 4%, délibération du 27 août 1765.
    Actes passés successivement par-devant Jean Fourcault de Pavant, Antoine Belurgey.
  - Minutes (constitutions de rentes publiques). 1768 - 1770, MC/ET/XXXV/812
    Édit de novembre 1767, conversion d'annuités, emprunts et reconnaissances..
  - Minutes (constitutions de rentes publiques). 1768 - 1770, MC/ET/XXXV/813
    Édit de novembre 1768, conversion d'annuités, emprunts et reconnaissances.
  - Minutes (constitutions de rentes publiques). 1770 - 1771, MC/ET/XXXV/814
    Effets au porteurs convertis en contrats, arrêt du conseil du 20 janvier 1770.
  - Minutes (constitutions de rentes publiques). 1770 - 1771, MC/ET/XXXV/815
    Arrêt du conseil du 20 janvier 1770, effets au porteurs convertis en contrats.
    - Constitution de rente au profit de Louis Quesnel Lebèque, garde des meubles de la couronne à Versailles., 12 mai 1670; MC/ET/XXXV/815
      constitution de rente; Quesnel Lebeque, Louis
  - Minutes (constitutions de rentes publiques). 1765, avril - 1765, juillet, avril 1765 - juillet 1765; MC/ET/XXXV/816
    Édit de décembre 1764, rentes remboursables au denier 20 et au-dessus du denier 20..
  - Minutes (constitutions de rentes publiques). 1765, juillet - 1765, octobre, juillet 1765 - octobre 1765; MC/ET/XXXV/817
    Édit de décembre 1764, rentes remboursables au denier 20 et au-dessus du denier 20.
  - Minutes (constitutions de rentes publiques). 1765 - 1766, MC/ET/XXXV/818
  - Minutes (constitutions de rentes publiques). 1765 - 1766, MC/ET/XXXV/819
  - Minutes (constitutions de rentes publiques). 1766 - 1774, MC/ET/XXXV/820
  - Minutes (constitutions de rentes publiques). 1766 - 1774, MC/ET/XXXV/821
  - Minutes (constitutions de rentes publiques). 1769 - 1773, MC/ET/XXXV/822
    Édit de décembre 1768, rentes viagère à 10% sur 1 tête et à 8% sur deux têtes..
  - Minutes (constitutions de rentes publiques). 1766 - 1767, MC/ET/XXXV/823
    Édit de décembre 1764, rentes remboursables au denier 20..
  - Minutes (constitutions de rentes publiques). 1766 - 1767, MC/ET/XXXV/824
    Édit de décembre 1764, rentes remboursables au denier 20.
  - Minutes (constitutions de rentes publiques). 1767, mars - 1767, mai, mars 1767 - mai 1767; MC/ET/XXXV/825
  - Minutes (constitutions de rentes publiques). 1767, juin - 1767, octobre, juin 1767 - octobre 1767; MC/ET/XXXV/826
  - Minutes (constitutions de rentes publiques). 1770 - 1778, MC/ET/XXXV/827
    1770 à 1771: deux sous pour livre en sus du dixième, effets au porteurs convertis en contrats, en exécution des arrêts du Conseil des 20 janvier et 24 mars 1770.
    1777 à 1778: édit de janvier 1777, rentes perpétuelles et viagères provenant de Loterie royale.
  - Minutes (constitutions de rentes publiques). 1770 - 1778, MC/ET/XXXV/828
  - Minutes (constitutions de rentes publiques). 1766 - 1768, MC/ET/XXXV/829
    Édit de janvier 1766, rentes viagères.
  - Minutes (constitutions de rentes publiques). 1772 - 1775, MC/ET/XXXV/830
    Rentes viagères à 8% sur 1 tête et 7% sur deux têtes, lettres patentes du 12 juin 1771 et arrêt du conseil du 27 octobre, emprunt pour la banque Horneca, Haggner et Compagnie, d'Amsterdam.
- Répertoire(s) de Jean FOURCAULT de PAVANT, 5 janvier 1740 - 15 janvier 1778; MC/RE/XXXV/12 - MC/RE/XXXV/13
  - Répertoire. 1740, 5 janvier - 1766, 5 janvier 1740 - 1766; MC/RE/XXXV/12
    Répertoire des notaires François Rahault ( 5 janvier-28 mars 1740), René Baron (2 avril 1740-24 octobre 1762), Jean Fourcault de Pavant (30 octobre 1762-31 décembre 1766).
    Informations concernant le classement et la cotation:
    Le niveau inférieur de description, quand il existe, correspond aux mentions d'actes contenues dans le répertoire. Parmi celles-ci, certaines peuvent y être décrites, de manière plus ou moins détaillée. Pour consulter l'acte proprement dit, il convient de rechercher la cote au niveau des articles (registre ou liasse) des minutes du notaire (cote de type 'MC/ET').
    - Inventaire après décès de René Claude Gabriel BARON, notaire, rue Coq-Héron, 4 novembre 1762
      Mention dans le répertoire du notaire coté:
      MC/RE/XXXV/12
      Informations concernant le classement et la cotation du document:
      Attention: la cote de répertoire (de type 'MC/RE') ne permet pas de consulter la minute de l'acte. ll convient de rechercher la cote de la minute (de type 'MC/ET') au niveau des articles (registre ou liasse) de minutes du notaire.
      L'accès aux images numérisées des pages du répertoire se fait au niveau de description supérieur (' Répertoire du notaire '), rubrique ' Consulter les archives numérisées associées'.
      Inventaires après décès de 1762 (2536 actes), par Thierry Boudignon, v. 1990 (base de données migrée: voir contexte dans le Plan d'orientation général - Notaires de Paris, guides thématiques du Minutier).
      inventaire après décès; Coq-Héron (rue); Baron, René-Claude-Gabriel; notaire
    - Inventaire après décès de Marie Anne Félix QUILLAU, épouse Jean Louis CHAMBRY, 22 novembre 1762
      inventaire après décès; Quillau, Marie-Anne-Félix; Chambry Jean-Louis
    - Inventaire après décès de Nicolas HUSSON, 2 décembre 1762
      inventaire après décès; Husson, Nicolas
    - Inventaire après décès de Gaëtan Xavier de GUILHEM de SAINTE-CROIX, 16 décembre 1762
      inventaire après décès; Guilhem de Sainte-Croix, Gaëtan-Xavier de
  - Répertoire. 1767, 2 janvier - 1778, 15 janvier, 2 janvier 1767 - 15 janvier 1778; MC/RE/XXXV/13